臺灣屏東地方法院刑事判決　　　　　　　 95年度易字第832號
公　訴　人　臺灣屏東地方法院檢察署檢察官
被　　　告　甲○○
　　　　　　　　　　之1號
上列被告因竊盜案件，經檢察官提起公訴（95年度偵字第6454號
），被告於本院準備程序中就被訴事實為有罪之陳述，經本院合
議庭裁定由受命法官獨任依簡式審判程序審理，判決如下：
    主  文
甲○○攜帶兇器竊盜，處有期徒刑捌月，緩刑參年，並應向臺灣
屏東地方法院檢察署指定之公益團體、地方自治團體或社區提供
捌拾小時之義務勞務。緩刑期內付保護管束。扣案之手套壹雙、
拉梯壹台及鐵剪壹支均沒收。
    事  實
一、甲○○意圖為自己不法之所有，於民國95年10月24日23時許
    ，攜帶前日（23日）所購得之拉梯1 台、手套1 雙及客觀上
    顯對人之生命身體安全構成威脅，具有危險性之鐵剪1 支，
    駕駛車牌號碼4722－MH號自用小貨車至屏東縣新埤鄉○○村
    ○○○路處，以拉梯攀爬大武路林地高分64至67號電線桿，
    再持鐵剪剪斷經營供給電能事業之臺灣電力股份有限公司（
    下稱臺電公司）所架設之供電設備電纜線（長共約336 公尺
    ，重約87.7公斤），得手後，收捲捆綁置於車上及路旁，嗣
    於翌日1 時許，為警據報在上開地點查獲，並扣得上開拉梯
    1 台、手套1 雙、鐵剪1 支及電纜線（銅玻璃電線）336 公
    尺（業經臺電公司職員乙○○領回）。
二、案經臺電公司代理人乙○○訴由屏東縣警察局潮州分局報告
    臺灣屏東地方法院檢察署檢察官偵查起訴。
    理  由
一、本件被告甲○○所犯係死刑、無期徒刑、最輕本刑為3 年以
    上有期徒刑以外之罪，其等於本院準備程序中就被訴事實為
    有罪之陳述，經本院合議庭裁定由受命法官獨任依簡式審判
    程序，先予敘明。
二、上開犯罪事實，業據被告甲○○於本院審理時坦承不諱，並
    經證人即被害人臺電公司職員乙○○於警詢中證述臺電公司
    所有、為大武路林地分64至67號電線桿之電纜線遭竊，並指
    認本件扣案電纜線無訛等情綦詳，且有被告所有之手套1 雙
    、拉梯1 台及鐵剪1 支扣案足憑，復有被告於95年10月23日
    購買上開拉梯、鐵剪之統一發票1 紙在卷可按，另有贓物認
    領保管單1 紙、現場照片12幀附卷可稽，核與告上開自白相
    符，應可採信。是本件事證明確，被告攜帶兇器竊盜之犯行
    ，堪以認定。
三、按刑法第321 條第1 項第3 款之攜帶兇器竊盜罪，係以行為
    人攜帶兇器竊盜為其加重條件，此所謂兇器，其種類並無限
    制，凡客觀上足對人之生命、身體、安全構成威脅，具有危
    險性之兇器均屬之，且祇須行竊時攜帶此種具有危險性之兇
    器為已足，並不以攜帶之初有行兇之意圖為必要，最高法院
    79年台上字第5253號著有判例可資參照。查本件扣案之鐵剪
    係為具有相當鋒利程度或硬度之金屬器具，係足以殺傷人生
    命、身體之器械，顯為具有危險性之兇器，是被告帶鐵剪竊
    取電纜，雖僅係將之作為行竊之工具，自始並無用以行兇之
    意圖，仍應該當攜帶兇器竊盜罪。核被告所為，係犯刑法第
    321 條第1 項第3 款之攜帶兇器竊盜罪，又本件臺電公司所
    架設電線桿上之電線，乃屬電業法所規定之供電設備，故被
    告竊取供電設備之行為，自應依電業法第105 條之規定，適
    用刑法第321 條第1 項第3 款之攜帶兇器竊盜罪論處。公訴
    人對被告違反電業法第105 條之部分，於起訴書雖漏載起訴
    法條，惟已於起訴事實欄載明該犯罪事實（即所竊取為電線
    桿之電纜線），本院自應予以審理，併此敘明。爰審酌被告
    不思正途賺取所需，因酒後一時糊塗為一己貪念，竟竊取公
    共財物，影響民生用電甚鉅，惟念其犯後坦承犯行，且已歸
    還被害人，及其僅國小肄業等一切情狀，量處如主文所示之
    刑。另查被告於5 年以內未曾因故意犯罪受有期徒刑以上刑
    之宣告，有臺灣高等法院被告前案紀錄表1 份在卷可稽，茲
    念其僅未能完成國小學業，所受教育有限，致法紀觀念不足
    家境亦非佳（參警詢筆錄之家庭經濟欄），而一時失慮以致
    誤罹刑章，其事後更已坦承犯行，所竊財物亦由被害人領回
    在案，諒經此起訴、審判程序，理當知所警惕，而無再犯之
    虞，遂認前開所宣告之刑以暫不執行為適當，併依刑法第74
    條第1 項第1 款規諭知緩刑3 年。惟被告前揭所為尚非情狀
    惡劣，為促使其日後得以知曉尊重財產權之觀念，本院認除
    前開緩刑宣告外，另有賦予被告一定負擔之必要，故併予諭
    知被告應向臺灣屏東地方法院檢察署指定之公益團體、地方
    自治團體或社區提供80小時之義務勞務，且依刑法第93條第
    1 項第2 款規定宣告在緩刑期內付保護管束，俾能由觀護人
    予以適當督促，並發揮附條件緩刑制度之立意及避免短期自
    由刑執行所肇致之弊端，以符合緩刑宣告之目的。另扣案之
    手套1 雙、拉梯1 台、鐵剪1 支，均為被告所有，係供本案
    犯罪所用之物，業據被告供述在卷，應依刑法第38條第1 項
    第2 款規定，併予宣告沒收。至扣案之統一發票1 紙，僅為
    被告購買鐵剪及拉梯之證明文書，亦非違禁物，爰不另為沒
    收宣告之諭知。
據上論斷，應依刑事訴訟法第273 條之1 第1 項、第299 條第1
項前段，電業法第105 條，刑法第321 條第1 項第3 款、第74條
第1 項第2 款、第2 項、第93條第1 項第2 款、第38條第1 項第
2款 ，判決如主文。
本案經檢察官鍾仁松到庭執行職務
中　　華　　民　　國　　96　　年　　1 　　月　　26　　日
                  刑事第二庭    法  官  陳海寧
以上正本證明與原本無異。
如不服本判決應於收受本判決送達後10日內向本院提出上訴書狀
，其未敘述上訴理由者，並得於提起上訴後10日內向本院補提理
由書狀（均須按他造當事人之人數附繕本）「切勿逕送上級法院
」
中　　華　　民　　國　　95　　年　　1 　　月　　29　　日
                                書記官  劉淑蓉
附錄本案論罪科刑法條：
刑法第321條第1項第3款：
犯竊盜罪而有左列情形之一者，處6月以上5年以下有期徒刑：
三  攜帶兇器而犯之者。
